【裁判字號】    97,補,125
【裁判日期】    970807
【裁判案由】    分割遺產等
【裁判全文】
臺灣基隆地方法院民事裁定               97年度補字第125號
原      告  乙○○
訴訟代理人  陳炎琪律師
被      告  庚○○
            丁○○
            甲○○
            戊○○
            丙○○
            己○○
上列當事人間請求分割遺產等事件，本院裁定如下：
    主  文
本件訴訟標的價額核定為新臺幣參佰參拾伍萬壹仟捌佰貳拾捌元
。
原告至遲應於前開核定訴訟標的價額之裁定確定後五日內，向
本院補繳第一審裁判費新臺幣參萬肆仟貳佰陸拾肆元。如逾期未
補繳，即以裁定駁回其訴。
    理  由
一、本件原告起訴未據繳納裁判費，亦未載明其訴訟標的價額。
    經查，原告起訴其訴之聲明第一項係請求分割兩造共同繼承
    被繼承人郭祖金之遺產，即坐落基隆市○○區○○段一小段
    127地號、同地段128地號土地、門牌號碼為基隆市○○區○
    ○路220號1樓、2樓建物、基隆市○○區○○路99號1樓、基
    隆市○○區○○路99之1號2樓、3樓等建物，彰化銀行基隆
    分行、基隆仁二路郵局之存款，及有限責任基隆市第一信用
    合作社、有限責任基隆市第二信用合作社之股票，依原告提
    出之被繼承人郭祖金遺產清單、土地登記謄本、建物登記謄
    本全國財產稅總歸戶財產查詢清單等件，前揭各項遺產價值
    為如附表所示之價額，合計其遺產價值為新臺幣（下同）
    16,250,896元，而原告應繼分為七分之一，爰核定此部分訴
    訟標的之價額為2,321,557元【計算式：16,250,896元÷7＝
    2,321,557元，元以下四捨五入】。次按因債權之擔保涉訟
    ，以所擔保之債權額為準；如供擔保之物其價額少於債權額
    時，以該物之價額為準，民事訴訟法第77條之1第1項、第77
    條之6分別定有明文。又查原告訴之聲明第二項至第五項係
    請求被告等應協同原告將分別坐落基隆市○○區○○段442
    、443地號土地所有權應有部分三分之一及基隆市○○區○
    ○段1651、1652、1653建號建物所有權三分之一上300萬元
    之抵押權設定登記塗銷、被告等應將分別坐落基隆市○○區
    ○○段一小段127、128地號土地所有權應有部分五分之一、
    基隆市○○區○○段一小段62建號建物所有權五分之一上本
    金最高限額390萬元之抵押權設定登記塗銷、被告丁○○應
    將坐落基隆市○○區○○段一小段211建號建物上本金最高
    限額350萬之抵押權設定登記塗銷、被告等應將坐落基隆市
    仁愛區○○段1651建號建物上本金最高限額390萬之抵押權
    設定塗銷，而上開供擔保之物中除基隆市○○區○○段一小
    段211建號建物之價值為59,000元，基隆市○○區○○段
    1651建號建物之價值為252,900元，分別低於其擔保之債權
    額，而應以擔保物之價額為準外，其餘擔保物之價值均高於
    擔保債權額，而應以擔保之債權額為準，是此部分訴訟標的
    價額分別為300萬元、390萬元、59,000元、252,900元，爰
    核定此部分訴訟標的之價額為1,030,271元【計算式：
    (3,000,000元＋3,900,000元＋59,000元＋252,900元)÷7＝
    1,030, 271元（元以下四捨五入）】，故本件訴訟標的價額
    應核定為3,351,828元【計算式：1,030,271元＋2,321,557
    元＝3,351,828元】。
二、按「因財產權而起訴，其訴訟標的之金額或價額在新台幣十
    萬元以下部分，徵收一千元；逾十萬元至一百萬元部分，每
    萬元徵收一百元；逾一百萬元至一千萬元部分，每萬元徵收
    九十元；逾一千萬元至一億元部分，每萬元徵收八十元；逾
    一億元至十億元部分，每萬元徵收七十元；逾十億元部分，
    每萬元徵收六十元；其畸零之數不滿萬元者，以萬元計算。
    」民事訴訟法第77條之13定有明文。又依「臺灣高等法院民
    事訴訟、非訟事件、強制執行費用提高徵收數額標準」規定
    ，訴訟標的之金額或價額逾十萬元部分，加徵原定數額十分
    之一。本件訴訟標的之價額為3,351,828元，故應徵第一審
    裁判費34,264元。
三、當事人對於本院核定訴訟標的價額之裁定，得於十日內抗告
    。故原告至遲應於本院前開核定訴訟標的價額之裁定確定後
    五日內，向本院補繳第一審裁判費34,264元。如逾期未補
    繳，即以裁定駁回其訴。
四、依民事訴訟法第77條之1、第249條第1項但書規定，裁定如
    主文。
中    華    民    國    97    年    8     月    7     日
                  民事庭法  官  姚貴美
以上正本係照原本作成。
一、如不服本裁定主文第一項，得於本裁定送達後10日向本院提
    出抗告狀，並繳納抗告裁判費新臺幣1000元，抗告於臺灣高
    等法院。
二、對本裁定主文第二項，不得抗告。
中    華    民    國    97    年    8     月    7     日
                        書記官  江美琪
 ┌──┬───────┬──────────┐
 │編號│遺  產  內  容│價      值（新臺幣）│                                            │
 ├──┼───────┼──────────┤
 │ 1  │基隆市仁愛區中│10,469,760元        │
 │    │興段一小段127 │                    │
 │    │地號土地      │                    │
 ├──┼───────┼──────────┤
 │ 2  │基隆市仁愛區中│4,959,360元         │
 │    │興段一小段128 │                    │                                            │
 │    │地號土地      │                    │                                            │
 ├──┼───────┼──────────┤
 │ 3  │基隆市仁愛區仁│158,100元           │
 │    │二路220號1樓  │                    │
 ├──┼───────┼──────────┤
 │ 4  │基隆市仁愛區仁│59,000元            │
 │    │二路220號2樓  │                    │
 ├──┼───────┼──────────┤
 │ 5  │基隆市仁愛區仁│252,900元           │
 │    │二路99號1樓   │                    │
 ├──┼───────┼──────────┤
 │ 6  │基隆市仁愛區仁│166,667元           │
 │    │二路99之1號2樓│                    │
 ├──┼───────┼──────────┤
 │ 7  │基隆市仁愛區仁│163,400元           │
 │    │二路99之1號3樓│                    │
 ├──┼───────┼──────────┤
 │ 8  │彰化銀行基隆分│923元               │
 │    │行存款        │                    │
 ├──┼───────┼──────────┤
 │ 9  │基隆仁二路郵局│786元               │
 │    │存款          │                    │
 ├──┼───────┼──────────┤
 │ 10 │有限責任基隆市│10,000元            │
 │    │第一信用合作社│                    │
 │    │股票          │                    │
 ├──┼───────┼──────────┤
 │ 11 │有限責任基隆市│10,000元            │
 │    │第二信用合作社│                    │
 │    │股票          │                    │
 ├──┼───────┼──────────┤
 │ 12 │總          計│16,250,896元        │
 └──┴───────┴──────────┘


司法院資訊處製作；財團法人民間司法改革基金會備份。
